【裁判字號】    97,裁,1018
【裁判日期】    970131
【裁判案由】    徵收補償
【裁判全文】
最  高  行  政  法  院  裁  定
                                     97年度裁字第01018號
抗  告  人  甲○○
            丙○○○
            丁○○
            戊○○○
            己○○○
            辛○○
            乙○○
            庚○○○
            壬○○
            癸○○
            子○○
            丑○○
            寅○○
            卯○○
上列抗告人因與相對人高雄縣政府等2相對人間徵收補償事件，
對於中華民國95年4月13日高雄高等行政法院94年度訴字第193號
裁定提起抗告，本院裁定如下︰
    主  文
原裁定關於確認訴訟及該訴訟費用部分廢棄。
廢棄部分移送臺灣高雄地方法院。
其餘抗告駁回。
駁回部分抗告訴訟費用由抗告人負擔。
    理  由
一、按抗告法院認抗告為不合法或無理由者，應為駁回抗告之裁
    定。另依行政訴訟法第272條準用民事訴訟法第492條規定，
    抗告法院認抗告為有理由者，應廢棄或變更原裁定；非有必
    要，不得命原法院或審判長更為裁定。再按「行政法院認其
    無受理訴訟權限者，應依職權以裁定將訴訟移送至有受理訴
    訟權限之管轄法院。數法院有管轄權而原告有指定者，移送
    至指定之法院。」96年8月15日修正施行之行政訴訟法第12
    條之2第2項定有明文。
二、本件抗告意旨略謂：原審於94年度訴字第193號判決，已肯
    認本件抗告人得依行政訴訟法第8條第1項規定提起一般給付
    訴訟，並為實體審理。另徵收補償之行政處分作成並對外發
    生效力後，抗告人向相對人請領徵收補償，在無人爭議下，
    相對人依行政程序法第36條職權調查後，拒絕發放補償予抗
    告人，自屬公法爭議。本件與依土地法第59條規定，占用人
    以時效取得為由向地政機關申請地上權登記時，因地主與申
    請人間存有私權爭議，於調處不成後，須進行民事訴訟者，
    並不相同。原審未予究明，遽認本件係屬民事私權爭執，容
    有違誤等語，為此求為廢棄原裁定。
三、本院查：（一）原審裁定駁回抗告人對相對人高雄縣政府、
    高雄縣政府地政局關於確認抗告人為坐落高雄縣鳥松鄉○○
    段697地號土地徵收前之所有權人部分之訴，係以抗告人主
    張土地所有權為其所有，即係對屬私權之所有權有所爭執，
    原審對此部分訴訟無審判權限為理由，經核抗告人此項爭執
    ，與其主張其有給付徵收補償費之請求權，係屬公法爭執者
    ，尚有不同，是依裁判時行政訴訟法第107條第1項第1款規
    定，原裁定並無不合。惟原裁定作成後之96年8月15日修正
    施行之行政訴訟法第12條之2第2項，增訂行政法院就事件無
    受理訴訟權限者，應裁定移送至有受理訴訟權限之管轄法院
    之規定，此為原審所不及適用。抗告人指摘原裁定此部分違
    誤，雖非以此為由，惟原審就此部分既無審判權限而應為移
    送，迄未為移送，仍應認抗告人之抗告為有理由，並由本院
    將此部分移送至有受理權限之管轄法院即臺灣高雄地方法院
    。（二）抗告人就其請求相對人高雄縣政府地政局給付徵收
    補償費部分，原審以高雄縣政府地政局無當事人能力為由，
    裁定駁回抗告人此部分之訴，核無不合。抗告人提起抗告，
    未就原裁定此部分有何違誤予以指摘，自難認其此部分抗告
    為有理由，應予駁回。
三、依行政訴訟法第12條之2第2項、第272條、民事訴訟法第492
    條、第104條、民事訴訟法第95條、第78條、第85條第1項前
    段，裁定如主文。
中    華    民    國    97    年    1     月    31    日
                    最高行政法院第一庭
                        審判長法官  鄭  淑  貞
                              法官  林  茂  權
                              法官  吳  明  鴻
                              法官  鄭  小  康
                              法官  帥  嘉  寶
以  上  正  本  證  明  與  原  本  無  異
中    華    民    國    97    年    1     月    31    日
                              書記官  阮  思  瑩


司法院資訊處製作；財團法人民間司法改革基金會備份。
